臺灣士林地方法院刑事判決　　　　　　 96年度簡上字第200號
上　訴　人　臺灣士林地方法院檢察署檢察官
被　　　告　甲○○
上列上訴人即被告因違反商標法案件，不服本院民國96年8 月9
日96年度士簡字第766 號第一審簡易判決（聲請簡易判決處刑案
號：96年度偵字第5981號），提起上訴，及經檢察官移送併案審
理（96年度偵字第9815號），本院管轄之第二審合議庭判決如下
：
    主  文
原判決撤銷。
甲○○明知為未得商標權人同意，於同一商品，使用相同之註冊
商標之商品而販賣，處有期徒刑陸月，如易科罰金，以新臺幣壹
仟元折算壹日，減為有期徒刑月，如易科罰金，以新臺幣壹仟
元折算壹日。緩刑貳年。
扣案如附表所示仿冒商標之商品均沒收。
    事  實
一、甲○○明知「PRADA 」、「BURBERRY」、「MIU MIU 」、「
    CHANEL」、「CHLOE 」等商標圖樣，係經英商布拜里公司、
    盧森堡商普瑞得公司、瑞士商香奈兒公司、法商裘樂公司等
    公司向我國經濟部中央標準局（現已改制為智慧財產局）申
    請註冊登記取得商標權，現仍於商標專用期間內，未經上開
    商標權人之許可或授權，不得於同一商品使用相同之註冊商
    標圖樣，亦明知其於不詳時間透過大陸地區電腦拍賣網站購
    入之大衣、皮草、耳環、棉質長袖襯衫等衣物，其上標示「
    PRADA 」、「BURBERRY」、「MIU MIU 」、「CHANEL」、「
    CHLOE 」等商標圖樣，為未得上述商標權人同意，於同一商
    品，使用相同於該註冊商標圖樣之商品，竟基於販賣仿冒商
    標商品牟利之集合犯意，自民國95年9 月起，在臺北市○○
    區○○街39號6 樓之1 住處，以電腦連線網際網路，利用雅
    虎奇摩拍賣網站（http://tw.bid.yahoo.com） ，以帳號「
    htkang2001」張貼販賣訊息，其中標示為「CHLOE 」之棉質
    長袖襯衫以新臺幣（下同）1,080 元之價格；其餘衣物每件
    150 元至350 元不等價錢；耳環以每件650 元之價格，販賣
    上開仿冒商品與不特定人，並以htkang2001@yahoo.com.tw
    電子郵件帳號及土地銀行士林分行帳號000000000000號活期
    儲蓄存款帳戶與購買人聯絡及收取貨款使用。嗣經警分別上
    網發現該販賣訊息，佯稱買家購得上開仿冒之棉質長袖襯衫
    1 件而扣取，又於96年3 月23日12時15分許，持搜索票搜索
    甲○○上址住處查獲其餘衣物及耳環，始查悉上情。
二、案經內政部警政署保安警察第二總隊第一大隊第一中隊報請
    臺灣士林地方法院檢察署檢察官偵查後聲請以簡易判決處刑
    ，暨經該第二總隊第一大隊第三中隊報請臺灣士林地方法院
    檢察署檢察官偵查移送併案審理。
    理  由
一、上揭事實，業據被告甲○○於本院審理中坦承不諱（本院卷
    第14頁），核與證人即薈萃商標協會臺灣聯絡處主任賴麗玉
    於警詢中證述之情節相符（臺灣士林地方法院檢察署96年度
    偵字第5981號卷第17頁、96年度偵字第9815號卷第15頁），
    並有委任鑑定聲明書（偵字第5981號卷第19頁、偵字第15號
    卷第22頁）、鑑定證明書（偵字第5981號卷第20頁、偵字第
    9815號卷第23頁）、經濟部智慧財產局商標資料檢索（偵字
    第5981號卷第21頁、偵字第9815 號卷第24至30頁）、yahoo
    網站網路拍賣列印資料（偵字第5981號卷第22頁至32頁、偵
    字第9815號卷第41至100 頁）、htkang2001帳號開戶資料（
    偵字第5981號卷第33頁、偵字第9815號卷第103 頁）、數位
    聯合電信股份有限公司用戶查詢資料（偵字第5981號卷第33
    至39頁、偵字第9815號卷第103 至129 頁）、土地銀行士林
    分行帳號000000000000號活期儲蓄存款存摺封面內頁影本（
    偵字第5981號卷第13至15頁、偵字第9815 號卷第130 至132
    頁）在卷可稽，且有如附表所示之仿冒商標之商品扣案可佐
    ，足徵被告自白與事實相符，本件事證明確，被告犯行洵堪
    認定。
二、核被告所為係犯商標法第82條之販賣仿冒商標商品罪，其意
    圖販賣而在網路上陳列仿冒商標商品之低度行為，應為高度
    之販賣行為所吸收，不另論罪。再按刑事法若干犯罪行為態
    樣，本質上原具有反覆、延續實行之特徵，立法時既予特別
    歸類，定為犯罪構成要件之行為要素，則行為人基於概括之
    犯意，在密切接近之一定時、地持續實行之複次行為，倘依
    社會通念，於客觀上認為符合一個反覆、延續性之行為觀念
    者，於刑法評價上，即應僅成立一罪。學理上所稱「集合犯
    」之職業性、營業性或收集性等具有重複特質之犯罪均屬之
    ，例如經營、從事業務、收集、販賣、製造、散布等行為概
    念者，最高法院95年度台上字第1079號判決、95年度台上字
    第3937號判決、95年度台上字第4686號判決可資參照。準此
    ，本件被告販賣未得商標權人同意，於同一商品使用相同之
    註冊商標等商品之行為，具有不斷反覆實施之特性，參照上
    述，係屬集合犯行為，自仍應論以一罪。從而檢察官移請本
    院併案審理之事實部分，與檢察官原聲請簡易判決處刑之事
    實部分，係集合犯一罪關係，應為起訴效力所及，本院應一
    併審理，原審未及併予審理，容有未洽，檢察官上訴非無理
    由，原判決既有可議之處，應依法將原判決撤銷，自為判決
    。爰審酌被告素行良好，僅為圖小利，使用他人之商標販賣
    牟利，損及商標權人及授權人之利益，並參酌查扣仿冒商標
    商品之數量、及犯後坦承犯行之態度，迄未與被害人和解，
    及其生活狀況與智識程度等一切情狀，量處如主文所示之刑
    ，並諭知易科罰金折算標準，以資懲儆。又按被告犯罪時間
    在96年4 月24日以前，所犯違反商標法罪符合中華民國九十
    六年罪犯減刑條例減刑第2 條第1 項第3 款減刑之條件，應
    依同條例第7 條、第9 條之規定，予以減刑二分之一，並諭
    知易科罰金之折算標準。再被告未曾因故意犯罪而受有期徒
    刑以上之宣告，年紀尚輕，因一時失慮，偶罹刑典，事後已
    坦承犯行，深具悔意，經此刑之宣告後，應知警惕而無再犯
    之虞，本院因認暫不執行其刑為當，予以宣告緩刑2 年，用
    啟自新。
三、扣案如附表所示之仿冒商標商品，均為被告所販賣的仿冒商
    品，均應依商標法第83條之規定宣告沒收。
據上論斷，應依刑事訴訟法第455 條之1 第1 項、第3 項、第
369 條第1 項前段、第364 條、第299 條第1 項前段，商標法第
82條、第83條，刑法第11條、第41條第1 項前段、第74條第1 項
第1 款，中華民國九十六年罪犯減刑條例減刑第2 條第1 項第3
款、第7 條、第9 條，判決如主文。
本案經檢察官吳維雅到庭執行職務。
中　　華　　民　　國　　96　　年　　12　　月　　25　　日
                刑事第四庭審判長法　官  趙文卿
                                法　官  高雅敏
                                法　官  古振暉
以上正本證明與原本無異。
本件不得上訴。
                                書記官  林靜枝
中　　華　　民　　國　　96　　年　　12　　月　　28　　日
附表：
┌──┬───────┬────┬─────┐
│編號│仿冒商標商品  │ 數量   │其上標示之│
│    │              │        │商標圖樣  │
├──┼───────┼────┼─────┤
│1   │綿質長袖襯衫  │  1 件  │CHLOE     │
│    │              │        │          │
├──┼───────┼────┼─────┤
│2   │大衣          │  1 件  │BURBERRY  │
├──┼───────┼────┼─────┤
│3   │大衣          │  1 件  │PRADA     │
├──┼───────┼────┼─────┤
│4   │皮草          │  1 件  │MIU MIU   │
├──┼───────┼────┼─────┤
│5   │衣服          │  1 件  │CHANEL    │
├──┼───────┼────┼─────┤
│6   │洋裝          │  1 件  │CHANEL    │
├──┼───────┼────┼─────┤
│7   │耳環          │  22對  │CHANEL    │
├──┼───────┼────┼─────┤
│8   │大衣          │  1 件  │CHLOE     │
├──┼───────┼────┼─────┤
│9   │洋裝          │  2 件  │CHLOE     │
└──┴───────┴────┴─────┘
附錄論罪科刑依據之法條全文：
商標法第81條：
未得商標權人或團體商標權人同意，有下列情形之一者，處三年
以下有期徒刑、拘役或科或併科新臺幣20萬元以下罰金：
一  於同一商品或服務，使用相同之註冊商標或團體商標者。
二  於類似之商品或服務，使用相同之註冊商標或團體商標，有
    致相關消費者混淆誤認之虞者。
三  於同一或類似之商品或服務，使用近似於其註冊商標或團體
    商標之商標，有致相關消費者混淆誤認之虞者。
商標法第82條：
明知為前條商品而販賣、意圖販賣而陳列、輸出或輸入者，處1
年以下有期徒刑、拘役或科或併科新臺幣5 萬元以下罰金。
